【裁判字號】    96,訴,1174
【裁判日期】    970121
【裁判案由】    毒品危害防制條例
【裁判全文】
臺灣基隆地方法院刑事判決              96年度訴字第1174號
公  訴  人  臺灣基隆地方法院檢察署檢察官
被      告  丙○○
上列被告因違反毒品危害防制條例案件，經檢察官提起公訴（96
年度毒偵字第3001、3223號），被告就被訴事實為有罪之陳述，
經本院合議庭裁定由受命法官獨任以簡式審判程序審理，判決如
下：
    主  文
丙○○施用第一級毒品，累犯，處有期徒刑肆月；又施用第一級
毒品，累犯，處有期徒刑柒月。應執行有期徒刑拾月。
    事  實
一、丙○○（所涉施用第二級毒品罪嫌，另由臺灣基隆地方法院
    檢察署檢察官經為不起訴處分）前因施用第一級毒品案件，
    經觀察、勒戒後，認無繼續施用毒品之傾向，由臺灣基隆地
    方法院檢察署檢察官於民國93年7月9日釋放，並以93年度毒
    偵字第203號為不起訴處分確定；又因施用第一級毒品案件
    ，經本院以94年度訴字第560號判決判處有期徒刑7月，於95
    年5月12日執行完畢，再因施用第一級毒品案件，經本院以
    95年度訴字第817號判決判處有期徒刑8月，後經本院減刑為
    有期徒刑4月，嗣於96年7月16日（起訴書記載為96年7月15
    日）因減刑而執行完畢。詎其猶不思悔改，復分別基於施用
    第一級毒品之犯意，先於96年10月27日下午4時10分許，在
    基隆市○○區○○路一段69巷50號3樓住處，以將第一級毒
    品海洛因摻水置入針筒內注射方式，施用第一級毒品海洛因
    1次；再另行起意於96年11月6日下午4時許，在上址，以相
    同方式施用第一級毒品海洛因1次。因其為列管之毒品人口
    ，嗣於96年10月27日下午8時10分許為警通知前往基隆市警
    察局第四分局安定派出所採尿，丙○○於同日下午8時10至
    20分許警訊時在警員未發覺其犯罪前，向警員乙○○自首於
    96年10月27日下午4時10分許施用第一級毒品海洛因之上情
    而接受裁判；警方經丙○○同意採集其尿液，送臺灣檢驗科
    技股份有限公司檢驗結果，呈嗎啡（海洛因代謝後尿液檢出
    成份）陽性反應。嗣警方於96年11月8日凌晨3時許，在基隆
    市○○路31之1號前，見其與陸偉勇形跡可疑上前盤查時，
    在其右手臂發現甫注射過毒品後留下之痕跡而查獲，經其同
    意採集其尿液送臺灣尖端先進生技醫藥股份有限公司檢驗結
    果，呈嗎啡（海洛因代謝後尿液檢出成份）陽性反應，而悉
    上情。
二、案經基隆市警察局第四分局、第二分局報告臺灣基隆地方法
    院檢察署檢察官偵查起訴。
    理  由
壹、程序事項
    本案被告丙○○所犯者非為死刑、無期徒刑、最輕本刑為3
    年以上有期徒刑之罪或高等法院管轄之第一審案件，其於準
    備程序進行中，先就被訴事實為有罪之陳述，經告知其簡式
    審判程序之旨，並聽取公訴人、被告之意見後，本院業已依
    刑事訴訟法第273條之1第1項規定，裁定由受命法官獨任以
    簡式審判程序進行本案之審理。且依同法第273條之2規定，
    簡式審判程序之證據調查，不受同法第159條第1項、第161
    條之2、第161條之3、第163條之1及第164條至第170條規定
    之限制，合先敘明。
貳、實體事項
一、上揭事實業據被告丙○○於本院準備程序、審理時自白，而
    被告先後於96年10月27日下午7時2分許、96年11月8日凌晨
    4時20分許採集尿液檢體，先後送臺灣檢驗科技股份有限公
    司、臺灣尖端先進生技醫藥股份有限公司均以酵素免疫分析
    法初步檢驗、皆再以氣相層析質譜儀法為確認檢驗之結果，
    呈嗎啡（海洛因代謝後尿液檢出成份）陽性反應（嗎啡檢出
    濃度分別為8604ng／ml、8140ng／ml），有前者公司出具之
    96年11月12日編號CH／2007／A2099號濫用藥物尿液檢驗報
    告、後者公司出具96年11月14日之濫用藥物檢驗報告、基隆
    市警察局第四、二分局偵辦毒品案件尿液檢體對照表及照片
    2張附卷可稽，足見被告於本院審理時之任意性自白，核與
    事實相符，堪可採信。再查，被告前因施用第一級毒品案件
    ，經送觀察、勒戒後，認無繼續施用毒品之傾向，由臺灣基
    隆地方法院檢察署檢察官於93年7月9日釋放，並以93年度毒
    偵字第203號為不起訴處分確定；又因施用第一級毒品案件
    ，先後經本院以94年度訴字560號判決判處有期徒刑7月，以
    95年度訴字第817號判決判處有期徒刑8月，後經本院減刑為
    有期徒刑4月，此有卷附起訴書、臺灣基隆地方法院檢察署
    刑案資料查註紀錄表、臺灣高等法院被告前案紀錄表可按，
    從而，本案事證明確，被告於上開觀察、勒戒於93年7月9日
    執行完畢釋放後5年內再犯科刑後，再犯施用第一級毒品之
    犯行，至堪認定，應依法論科。
二、論罪科刑：
  (一)按海洛因係毒品危害防制條例第2條第2項第1款所定之第一
    級毒品，被告予以施用，核其所為，係犯毒品危害防制條例
    第10條第1項之施用第一級毒品罪。其持有第一級毒品海洛
    因係供施用，其持有第一級毒品之低度行為為施用第一級毒
    品之高度行為所吸收，不另論罪。
  (二)被告2次施用第一級毒品罪，犯罪各別，罪名不同，應分論
    併罰。
  (三)被告曾有如上所述之犯罪科刑及刑之執行情形，此有臺灣高
    等法院被告前案紀錄表、臺灣基隆地方法院檢察署刑案資料
    查註紀錄表在卷可稽，其於有期徒刑執行完畢後5年以內，
    故意再犯本件有期徒刑以上之罪，為累犯，應依刑法第47條
    第1項規定，加重其刑。又查被告於96年10月27日下午8時10
    分許為警通知前往基隆市警察局第四分局安定派出所採尿，
    於同日下午8時10至20分許警訊時在警員未發覺其犯罪前，
    向警員乙○○自首於96年10月27日下午4時10分許施用第一
    級毒品海洛因之犯行乙節，業據證人乙○○到庭結證屬實，
    並有警訊筆錄附卷可憑，是被告對於96年10月27日下午4時
    10分許施用第一級毒品未發覺之犯罪自首而接受裁判，應依
    刑法第62條前段之規定，減輕其刑，並依規定先加後減之。
  (四)爰審酌被告前因施用毒品經觀察、勒戒及科刑後，猶不知戒
    除毒品惡習，復再施用第一級毒品海洛因，而其所犯施用毒
    品之犯罪係戕害自身健康之行為，於他人尚不致造成損害，
    其施用之次數、被告事後坦承犯行之態度等一切情狀，量處
    如主文所示之刑，並定其應執行之刑。至被告本件犯行，均
    在民國96年4月24日之後，並無中華民國96年罪犯減刑條例
    之適用，附此說明。
三、應適用之法條：
    刑事訴訟法第273條之1第1項、第284條之1、第299條第1項
    前段，毒品危害防制條例第10條第1項、第23條第2項，刑法
    第11條前段、第47條第1項、第62條前段、第51條笫5款，判
    決如主文。
本案經檢察官甲○○到庭執行職務
中    華    民    國    97    年    1     月    21    日
                  刑事第三庭法  官  鄭景文
以上正本證明與原本無異。
對於本件判決如有不服，應於收受送達後10日內，向本院提出上
訴書狀，上訴於臺灣高等法院，並按他造當事人之人數附具繕本
。其未敘述上訴理由者，並得於提起上訴後10日內向本院補提理
由書狀，且須按他造當事人之人數附具繕本。「請勿逕送臺灣高
等法院」
中    華    民    國    97    年    1     月    21    日
                            書記官  李繼業
附錄論罪法條：
毒品危害防制條例第10條：
施用第一級毒品者，處6月以上5年以下有期徒刑。
施用第二級毒品者，處3年以下有期徒刑。


司法院資訊處製作；財團法人民間司法改革基金會備份。
